# 关于母公司投资子公司，投资款未到位

提问人：lanjian229 时间：2013-03-06 18:51:40
请教各位，母公司与其他公司投资成立一个子公司，投资款只到了部分，如何按什么比例编制合并报表？

回答人：chenyiwei
首先考虑在投资款未到位导致实缴资本比例低于注册资本比例的情况下，是否可能导致母公司事实上不能控制该被投资企业。如果是，则不能纳入合并报表范围。 在具有控制的前提下，合并比例的确定按以下办法处理：（ 1 ）各方股东对认缴资本尚未完全到位期间被投资企业的盈亏和权益分享问题在协商一致基础上达成协议的，按协议约定处理；（ 2 ）没有协议约定或者约定不明确的，按公司法第三十五条规定，依据实缴资本比例享有损益和权益份额。

提问人：lanjian229 时间：2013-03-06 23:49:53
回复 chenyiwei 的帖子
陈版，如果母公司具有控制权，且只享受收益部承担亏损又该如何处理呢？

回答人：chenyiwei
按实际享受收益的份额比例考虑。